臺灣高雄地方法院刑事判決　　　　　　　96年度訴字第3179號
公　訴　人　臺灣高雄地方法院檢察署檢察官
被　　　告　甲○○
上列被告因毒品危害防制條例案件，經檢察官提起公訴（96年度
度毒偵字第6066號），嗣因被告就被訴事實為有罪之陳述，經合
議庭裁定由受命法官獨任適用簡式審判程序審理，本院判決如下
：
    主  文
甲○○施用第一級毒品，累犯，處有期徒刑捌月。扣案之第一級
毒品海洛因貳包（驗餘淨重分別為零點貳壹公克、零點零玖
公克，另含殘留海洛因粉末難以完全析離之包裝袋貳個）均沒收
銷燬之。
    事實及理由
一、按本件被告所犯係死刑、無期徒刑、最輕本刑為3 年以上有
    期徒刑以外之罪，其於準備程序就前揭被訴事實為有罪之陳
    述，經受命法官告知簡式審判程序之旨，並聽取其與公訴人
    之意見後，合議庭認無不得或不宜改依簡式審判程序進行之
    情事，依刑事訴訟法第273 條之1 第1 項、第284 條之1 規
    定，裁定本件由受命法官獨任進行簡式審判程序，合先敘明
    。
二、本件犯罪事實及證據，除犯罪事實欄一第一、二行「甲○○
    前因違反毒品危害防制條例等案件，經法院判處有期徒刑3
    年4 月確定，甫於民國95年10月17日縮短刑期執行完畢」，
    應更正為「甲○○前因恐嚇取財等案件，經法院判處有期徒
    刑2 年9 月確定，又因偽造文書等案件，經法院判處有期徒
    刑3 月確定，及因違反毒品危害防制條例等案件，經法院判
    處有期徒刑6 月確定，經本院以92年度聲字第1055號裁定定
    其應執行之刑為3 年4 月，甫於民國95年10月17日縮短刑期
    執行完畢」，犯罪事實欄第六、七行「令入戒治處所施予強
    制於92年7 月19日戒治期滿」部分，應更正為「令入戒治處
    所施予強制戒治於92年7 月18日戒治期滿」，證據部分則另
    補充「高雄市立凱旋醫院濫用藥物成品檢驗鑑定書、臺灣高
    等法院被告前案紀錄表、被告於本院審理時之自白」外，餘
    均引用檢察官起訴書之記載 (如附件)。
三、按海洛因為毒品危害防制條例第2 條第2 項第1 款所規定之
    第一級毒品，被告於上開強制戒治執行完畢釋放後，5 年內
    再為本件施用毒品犯行，自應依法論罪科刑，核被告所為，
    係犯毒品危害防制條例第10條第1 項之施用第一級毒品罪。
    其施用第一級毒品前後持有毒品之低度行為，為其施用毒品
    之高度行為所吸收，不另論罪。又被告有前述「二、」內所
    列犯罪前科紀錄，有臺灣高等法院被告前案紀錄表1 份在卷
    可參，被告受有期徒刑之執行完畢，五年以內故意再犯本件
    有期徒刑以上之罪，為累犯，應依刑法第47條第1 項規定加
    重其刑。爰審酌被告前因毒品危害防制案件，經觀察勒戒、
    強制戒治以及刑罰之矯治，仍未徹底戒絕毒品，又再次施用
    毒品，顯見其無戒毒悔改之意，惟念犯後坦承犯行，且其施
    用毒品僅自戕一己之身體健康，尚未對他人造成危害等一切
    情狀，量處如主文所示之刑。
四、另按查獲之第一、二級毒品及專供製造或施用第一、二級毒
    品之器具，不問屬於犯人與否，均沒收銷燬之，毒品危害防
    制條例第18條第1 項前段定有明文。查扣案之毒品2 小包，
    經鑑定結果確含第一級毒品海洛因之成分，業有偵卷第26頁
    所附高雄市立凱旋醫院濫用藥物成品檢驗鑑定書載明：送檢
    姓名甲○○-1、甲○○-2，鑑別條碼均為000000000 ，檢驗
    項目海洛因之結果判定均為陽性，其外觀及送驗說明則均為
    白色粉末，一包檢驗前淨重0.232 公克，檢驗後淨重0.213
    公克，另一包檢驗前淨重0.060 公克，檢驗後淨重0.039 公
    克可證明確均為毒品海洛因；而盛裝上開扣案毒品之空包裝
    袋，上開檢驗鑑定中雖未就袋內是否含有海洛因再加鑑定，
    但一般鑑定裝袋內毒品之程序，均係以傾倒方式，將包裝袋
    內之毒品倒出、稱重、以儀器檢驗部分等，倒出時若認必要
    ，則輔以刮杓刮取袋內粉末，然「無論依何種方式分離，包
    裝袋內均有極微量之第一級毒品海洛因殘留」，業經法務部
    調查局93年3 月19日調科壹字第09300113060 號函釋在案，
    此為本院職務上已知之事實，足認前開空包裝袋內含極微量
    第一級毒品海洛因殘留而無法析離，均應整體視為查獲之第
    一級毒品海洛因，依毒品危害防制條例第18條第1 項前段之
    規定，不問屬於犯人與否，均宣告沒收銷燬之。而鑑驗所耗
    損之毒品，既已費失，自無庸宣告沒收銷燬。
據上論斷，應依刑事訴訟法第273條之1第1項、第284條之一、第
299 條第1 項前段、第310 條之2 、第454 條第2 項，毒品危害
防制條例第10條第1 項、第18條第1 項，刑法第11條前段、第47
條第1 項，判決如主文。
本案經檢察官乙○○到庭執行職務。
中　　華　　民　　國　　96　　年　　11　　月　　2 　　日
                  刑事第九庭    法　官  黃紀錄
以上正本證明與原本無異。
如不服本判決應於收受本判決後10日內向本院提出上訴書狀，並
應敘述具體理由，如未敘述上訴理由者，應於上訴期間屆滿後20
日內補提理由書狀於本院（均須按他造當事人之人數附繕本）「
切勿逕送上級法院」。
中　　華　　民　　國　　96　　年　　11　　月　  2 　　日
                                書記官  林志衡
附錄法條：
毒品危害防制條例第10條
施用第一級毒品者，處 6 月以上 5 年以下有期徒刑。
施用第二級毒品者，處 3 年以下有期徒刑。
